Inventaris van het archief van het Ministerie van Arbeid: Afdeling Volksgezondheid; Ministerie van Binnenlandse Zaken: Afdeling Volksgezondheid; Ministerie van Sociale Zaken: Afdeling Volksgezondheid, (1902) 1918-1950 (1976)
Nationaal Archief, Den Haag
- TAAKUITVOERING, 3
  - Specifieke voorzieningen, 3.2
    - Farmacie, 3.2.5
      - Wetten en regelingen inzake de farmacie, 3.2.5.1
        - Wet houdende bepalingen omtrent invoering der Nederlandse Pharmacopaea, 3.2.5.1.1
          - Wettelijke regelingen, 3.2.5.1.1.1
            - Stukken betreffende de totstandkoming van besluiten tot vaststelling van aanvullingen en wijzigingen van de vierde en de vijfde uitgave van de Nederlandse Pharmacopee, 1918-1952.; 2190; 1 omslag
            - Stukken betreffende de behandeling van het ontwerp van wet inzake wijziging van de wet van 02-11-1871 (Stb.118) houdende bepalingen omtrent de invoering van de Nederlandse Pharmacopee, 1922-1923.; 2191; 1 omslag
          - Uitvoering, 3.2.5.1.1.2
            - Stukken betreffende de behandeling van verzoeken van de Pharmacopee Commissie met betrekking tot het drukken van de Nederlandse Pharmacopee, 1925-1948.; 2192; 1 omslag
            - Stukken betreffende de behandeling van het verzoek van W.J. Wijsmuller te Heemstede om maatregelen te nemen voor het weglaten van de toevoeging "Spijkerbalsem" in de uitgave van de Pharmacopee, 1926.; 2193; 1 omslag
            - Stukken betreffende de behandeling van bezwaren van de Nederlandse Pharmacopee Commissie tegen de verlening van bevoegdheid aan de Gouverneur-Generaal van Nederlands-Indië tot wijziging of aanvulling van de Nederlandse Pharmacopee, 1928-1932.; 2194; 1 omslag
            - Stukken betreffende de benoeming van diverse personen tot lid, voorzitter of secretaris van de Pharmacopee Commissie, 1929-1949.; 2195; 1 omslag
            - Stukken betreffende de benoeming van dr. L. Otten tot buitengewoon hoogleraar in de serologie aan de Rijksuniversiteit te Utrecht, 1938.; 2196; 1 omslag
            - Mededelingen van de Pharmacopee Commissie inzake aanvullingen en wijzigingen van de Nederlandse Pharmacopee, 1941-1954.; 2197; 1 omslag
        - Opiumwet, 3.2.5.1.2
          - Wettelijke regelingen, 3.2.5.1.2.1
            - Stukken betreffende de totstandkoming van de Opiumwet 1928 (Stb. 1928, no. 167), 1919-1928.; 2198; 1 pak
            - Stukken betreffende de behandeling van een ontwerp van wet tot goedkeuring van het verdrag betreffende de vervaardiging en de bereiding van, alsmede de handel in verdovende middelen van 19-02-1925 en een ontwerp van wet tot goedkeuring van de overeenkomst nopens het gebruik van bereid opium van 11-02-1925, 1926.; 2199; 1 omslag
            - Stukken betreffende de totstandkoming van Ministeriële Beschikkingen inzake uitvoering van de Opiumwet, 1928-1949.; 2200; 1 pak
            - Stukken betreffende de totstandkoming van besluiten inzake de heffing van vergoedingen voor het vaststellen van opiumverloven als bedoeld in de Opiumwet, 1931-1949.; 2201; 1 omslag
            - Stukken betreffende de totstandkoming van Ministeriële besluiten (MB's) inzake voorschriften bij de aflevering van verdovende middelen, 1933.; 2510; 1 omslag
            - Stukken betreffende de totstandkoming van Ministeriële besluiten (MB's) inzake voorschriften voor de in- en uitvoer van verdovende middelen, 1933.; 2509; 1 omslag
            - Stukken betreffende de totstandkoming van Ministeriële besluiten (MB's) inzake het verkopen, afleveren of verstrekken van verdovende middelen voor geneeskundige doeleinden ex artikel 6 van de Opiumwet, 1936-1949.; 2515; 1 omslag
          - Uitvoering, 3.2.5.1.2.2
            - Documentatie betreffende opium, (1937).; 2202; 1 omslag
            - Stukken betreffende de behandeling van verzoeken om verstrekking van opiumverloven, 1920-1950.; 2203; 1 pak
            - Stukken betreffende de behandeling van een verzoek van het Ministerie van Financiën om verstrekking van een opiumverlof aan de Amsterdamse Bank inzake de wederuitvoer van bij de bank opgeslagen opium, 1921.; 2204; 1 omslag
            - Stukken betreffende het onderzoek naar de onwettige handel in verdovende middelen, met hiaten., 1921-1937.; 2205; 1 pak
            - Stukken betreffende het verlenen van opiumverloven., 1921-1950.; 2502; 1 omslag
            - Stukken betreffende het onderzoek naar de verzending van verdovende middelen per post, met hiaten., 1922-1932.; 2206; 1 pak
            - Stukken betreffende het onderzoek naar smokkelhandel in opium en andere verdovende middelen, 1922-1948.; 2207; 1 pak
            - Stukken betreffende de voorlopige aanwijzing in 1924 van de afdeling Volkenbondzaken van het Ministerie van Buitenlandse Zaken als centraal orgaan tot uitwisseling van gegevens inzake opiumaangelegenheden en besprekingen in de Interdepartementale Opiumcommissie over de definitieve aanwijzing van een orgaan, met hiaten., 1923-1932.; 2208; 1 omslag
            - Stukken betreffende de totstandkoming van de Ministeriële Beschikking van 28-12-1928 inzake de aanwijzing van Zevenaar als uitvoerstation van verdovende middelen, 2209; 1 omslag
            - Stukken betreffende het vragen van advies aan de minister van Justitie over de vraag of een makelaar in verdovende middelen valt onder artikel 2, lid 1, sub b van de Opiumwet, 1928-1930.; 2210; 1 omslag
            - Stukken betreffende het aanbrengen van wijzigingen in de lijst van geneesmiddelen die vallen onder de Opiumwet, 1928-1933.; 2211; 1 omslag
            - Stukken betreffende het onderzoek naar de gedragingen van de NV Chemische Fabriek Naarden ten aanzien van smokkelhandel in opium, 1928-1936.; 2212; 1 pak
            - Stukken betreffende de advisering aan het Ministerie van Buitenlandse Zaken inzake het aanbrengen van serienummers op de verpakking van narcotische middelen door de fabrikanten, 1929-1930.; 2213; 1 omslag
            - Stukken betreffende de bestrijding van smokkelhandel in verdovende middelen, 1929-1934.; 2214; 1 omslag
            - Stukken betreffende het onderzoek naar het misbruik van verdovende middelen, 1929-1949.; 2215; 1 omslag
            - Stukken betreffende het onderzoek naar inbeslaggenomen opium en andere verdovende middelen, 1929-1949.; 2216; 1 pak
            - Stukken betreffende de advisering aan het Ministerie van Buitenlandse Zaken inzake de statistieken over de in- en uitvoer van opium en andere verdovende middelen, 1929-1950.; 2217; 1 pak
            - Stukken betreffende de behandeling van een verzoek van het Ministerie van Financiën om gegevens te verstrekken met betrekking tot kenmerken van de voornaamste verdovende middelen, 1930.; 2218; 1 omslag
            - Stukken betreffende de advisering aan het Ministerie van Buitenlandse Zaken inzake de wijze waarop de Engelse douane toezicht houdt op de invoer van verdovende middelen, 1931.; 2219; 1 omslag
            - Stukken betreffende de behandeling van verzoeken omtrent de aanwijzing van codeïne als bedoeld in de Opiumwet, 1933-1934.; 2220; 1 omslag
            - Stukken betreffende de behandeling van een verzoek van het Ministerie van Buitenlandse Zaken om verstrekking van een opgave van in Nederland geldende wetten en regelingen inzake de handel in verdovende middelen ten behoeve van de Volkenbond, 1934.; 2221; 1 omslag
            - Stukken betreffende de behandeling van een verzoek van de Medico Chemical Corporation of America om toepassing van het middel Rossium tegen verslaving aan verdovende middelen, 1934-1935.; 2222; 1 omslag
            - Jaarverslagen en rapporten van de Nederlandse Centrale ter bestrijding van de smokkelhandel in verdovende middelen, 1934-1940.; 2223; 1 omslag
            - Stukken betreffende het intrekken van opiumverloven voor wetenschappelijke doeleinden, 1935-1950.; 2514; 1 omslag
            - Stukken betreffende de advisering aan het Ministerie van Justitie inzake door de hoofdcommissaris van politie te Rotterdam geuitte beschuldigingen aan het adres van een Inspecteur van de Volksgezondheid over een onderzoek naar misbruik van verdovende middelen, 1939-1940.; 2224; 1 omslag
            - Lijsten van vermoedelijk verslaafden aan verdovende middelen, alsmede aanvullingen erop, 1939-1948.; 2225; 1 omslag
            - Stukken betreffende de advisering aan de Farmaceutisch Hoofdinspecteur van de Volksgezondheid inzake de levering van verdovende middelen door apothekers op recepten van niet-gevestigde geneeskundigen in verband met de uitvoering van de Ministeriële Beschikking van 19-12-1939 ex artikel 6 van de Opiumwet, 1940.; 2226; 1 omslag
            - Stukken betreffende het ontwerpen van een voorstel door een tweetal inspecteurs van het Staatstoezicht op de Volksgezondheid voor een verbeterde regeling inzake de aflevering van verdovende middelen door verlofhouders en apothekers, 1940.; 2227; 1 omslag
            - Stukken betreffende het opmaken van processen-verbaal door inspecteurs van de Volksgezondheid inzake overtredingen van artikel 6 van de Opiumwet, 1941-1950.; 2228; 1 omslag
            - Stukken betreffende de behandeling van een voorstel inzake de verwerking van inlands maanzaadbolkaf op morfine met als doel Nederland onafhankelijk te maken van de invoer van buitenlands opium, 1945.; 2229; 1 omslag
            - Stukken betreffende het aanwijzing van een Nederlandse vertegenwoordiger bij de Commissie voor de Verdovende Middelen van de Verenigde Naties, 1946/1950.; 2520; 1 omslag
            - Verslag betreffende de controle op de registers van de opiumverlofhouders, met geleidebrief, z.d.; 2230; 1 omslag
        - Wet betreffende sera en vaccins, 3.2.5.1.3
          - Wettelijke regelingen, 3.2.5.1.3.1
            - Stukken betreffende de totstandkoming van het KB van 29-08-1929 (no. 424) tot uitvoering van de artikelen 2, 3 en 4 van de Wet op sera en vaccins (Sera- en Vaccinsbesluit), 1927-1929.; 2231; 1 omslag
            - Stukken betreffende de totstandkoming van Ministeriële besluiten (MB’s) inzake de aanwijzing van 1ste kantoren voor de invoer van sera en vaccins, 1928-1949.; 2507; 1 omslag
            - Stukken betreffende de totstandkoming van het Ministerieel besluit (MB) van 10 januari 1936, nr. 2036 inzake eisen voor difteriegif en entstoffen tegen difterie ex artikel 7, lid 1 van het Sera- en vaccinbesluit (Stbl. 1934, nr. 104), 1929-1936.; 2508; 1 omslag
            - Stukken betreffende de totstandkoming van het KB van 10-03-1934 (no. 104) tot uitvoering van de artikelen 2, 3 en 4 van de Wet op sera en vaccins en tot intrekking van het Sera- en Vaccinsbesluit (Stb. 1929, no. 424), 1933-1934.; 2232; 1 omslag
            - Stukken betreffende de totstandkoming van het Ministeriële besluit (MB) van 10 september 1935, nr. 1579 inzake eisen voor entstoffen ex artikelen 2, 3, en 4 van de Wet op sera en vaccins, 2513; 1 omslag
            - Stukken betreffende de voorbereiding op de wijziging van de Wet op sera en vaccins en het Sera- en Vaccinsbesluit inzake de bereiding en verspreiding van insuline, 1937-1939.; 2233; 1 omslag
            - Stukken betreffende de totstandkoming van Ministeriële Beschikkingen tot wijziging van het Sera- en Vaccinsbesluit 1934 (no. 104) inzake de geldigheidsduur van sera en vaccins, 1940-1942.; 2234; 1 omslag
            - Stukken betreffende de totstandkoming van Ministeriële Beschikkingen inzake wijzigingen van het Sera- en Vaccinsbesluit in verband met uit Duitsland in te voeren sera en vaccins, 1942-1948.; 2235; 1 omslag
            - Stukken betreffende de totstandkoming van Ministeriële besluiten (MB’s) inzake vergoedingen voor opiumverloven krachtens de Opiumwet (Stbl. 1928, nr. 167), 1946-1948.; 2522; 1 omslag
            - Stukken betreffende de totstandkoming van het KB van 29-12-1948 (no. I 584) tot wijziging van het Sera- en Vaccinsbesluit (Stb. 1934, no. 104), 1948-1949.; 2236; 1 omslag
          - Uitvoering, 3.2.5.1.3.2
            - Stukken betreffende het zorgdragen voor plaatsing van lijsten, opgemaakt door inspecteurs van de Volksgezondheid, inzake goedgekeurde entstofinrichtingen in de Nederlandse Staatscourant, 1918-1930.; 2237; 1 omslag
            - Stukken betreffende de totstandkoming en uitvoering van het besluit om met ingang van 1 januari 1922 geen subsidie meer te verlenen aan verschillende entstofinrichtingen, 1919-1921.; 2238; 1 omslag
            - Stukken betreffende de verlening van subsidie aan koepokinrichtingen, 1919-1950.; 2239-2249; 10 omslagen en 1 pak
              - Amsterdam, 1919-1950, pak, 2239
              - Arnhem, 1919-1920, 2240
              - Den Bosch, 1919-1922, 2241
              - Den Haag, 1919-1921, 2242
              - Groningen, 1919-1921, 2243
              - Haarlem, 1919-1921, 2244
              - Leeuwarden, 1919-1921, 2245
              - Leiden, 1919-1924, 2246
              - Maastricht, 1919-1920, 2247
              - Middelburg, 1919-1921, 2248
              - Rotterdam, 1919-1949, 2249
            - Jaarverslagen van koepokinrichtingen over de jaren 1918-1951, 1919-1952.; 2250-2257; 7 omslagen en 1 deel
              - Amsterdam, 1919-1951, 2250
              - Arnhem, 1918, deel, 2251
              - Groningen 1921-1942, 2252
              - Haarlem, 1918-1920, 2253
              - Leeuwarden, 1919-1920, 2254
              - Leiden, 1918-1919, 2255
              - Middelburg, 1918-1920, 2256
              - Rotterdam, 1919-1947, 2257
            - Stukken betreffende aankoop en terbeschikkingstelling van sera en vaccins voor onder andere koepokstof en difterievaccins, 1922-1941.; 2503; 1 omslag
            - Stukken betreffende de behandeling van verzoeken om vergunningen voor de bereiding van sera en vaccins, 1924-1929.; 2258; 1 omslag
            - Stukken betreffende de behandeling van verzoeken van de Gezondheidsraad met betrekking tot de uitvoering van artikelen 2, 3 en 4 van de Wet op sera en vaccins, 1928.; 2259; 1 omslag
            - Richtlijnen voor ambtenaren belast met de uitvoering van de Wet op sera en vaccins, 1928-1930.; 2260; 1 omslag
            - Stukken betreffende de behandeling van verzoeken om verlening van vergunningen tot het bereiden van sera en vaccins als bedoeld in de Wet op sera en vaccins (Stb. 1927, no. 91), 1928-1951.; 2261; 1 omslag
            - Stukken betreffende het onderzoek naar de toepassing van het BCG-vaccin tegen tuberculose, 1929-1930.; 2262; 1 omslag
            - Stukken betreffende de behandeling van verzoeken om invoervergunningen te verlenen voor sera en vaccins bestemd voor het gebruik bij mens en dier, 1929-1936.; 2263; 1 omslag
            - Stukken betreffende de vaststelling van de prijs van koepokentstof, 1929-1942.; 2264; 1 omslag
            - Voorstel van de Gezondheidsraad inzake de controle op de bereiding van sera en vaccins, 1930.; 2265; 1 stuk
            - Stukken betreffende de behandeling van een verzoek van het Ministerie van Buitenlandse Zaken om inlichtingen omtrent de standaardisering van sera en vaccins, 1930.; 2266; 1 omslag
            - Stukken betreffende de plaatsing van het Genootschap tot Bevordering der Koepokinenting te Rotterdam op de lijst van koepokinrichtingen welke aan de door de wet gestelde eisen voldoen, met hiaten., 1930-1945.; 2267; 1 omslag
            - Stukken betreffende de behandeling van het verzoek van dr. S.G.T. Bendien te Zeist om in eigen praktijk geneesmiddelen tegen kanker te mogen bereiden, 1932-1934.; 2268; 1 omslag
            - Stukken betreffende het centraliseren van de bereiding van pokstof, 1934-1935.; 2511; 1 omslag
            - Stukken betreffende de Keuringsraad openlijke aanprijzing geneesmiddelen en geneeswijzen, 1934-1950.; 2512; 1 omslag
            - Stukken betreffende de behandeling van een verzoek van de gemeente Rotterdam om goedkeuring te verlenen aan de bereiding, verzending en bewaring van de door het Genootschap tot Bevordering der Koepokinenting benodigde vaccin in de Rijksseruminrichting, 1936.; 2269; 1 omslag
            - Stukken betreffende de behandeling van een verzoek van dr. ir. J. Pohlmann, scheikundig ingenieur en bacterioloog te Leiden, om verlening van vergunning voor de bereiding van een vaccin genaamd "Tuberculo-baciline", 1938-1939.; 2270; 1 omslag
            - Stukken betreffende de behandeling van de kwestie omtrent de aankoop en voorraadvorming van gasgangreenserum voor verdedigingsvoorbereiding, 1939-1940.; 2271; 1 omslag
            - Stukken betreffende de behandeling van verzoeken van gemeenten voor het verkrijgen van een anti-tetanusserum voor de burgerbevolking in oorlogstijd, 1939-1940.; 2272; 1 omslag
            - Stukken betreffende de verlening van subsidie aan het Rijksinstituut voor de Volksgezondheid voor de bereiding van tyfus-vaccin, 1939-1940.; 2273; 1 omslag
            - Stukken betreffende de behandeling van aangelegenheden met betrekking tot de invoer en verstrekking van insuline en antibiotica, 1940-1949.; 2274; 1 omslag
            - Stukken betreffende de aankoop en op voorraad houden van sera en vaccins voor de bestrijding van influenza, 1946-1950; 2521; 1 omslag
            - Stukken betreffende sera en vaccins voor kinkhoest, 1947-1950; 2524; 1 omslag
            - Stukken betreffende vragen van kamerleden inzake de invoer van geneesmiddelen, 1948; 2526; 1 omslag
            - Stukken betreffende advisering aan het Indisch Instituut over het verkrijgen van een permanente vergunning voor uitvoer van gele koorts-vaccin naar Suriname, 1949.; 2275; 1 omslag
            - Verslag van een bezoek van H.P. Lansberg, arts-bacterioloog aan het Rijksinstituut voor de Volksgezondheid, van 24-06-1950 - 05-07-1950 aan Engelse laboratoria ter bestudering van gebruikte methodes van bereiding van kinkhoestvaccin en van hyperimmuunserum tegen difterie en tetanus, 2276; 1 stuk
      - Organisaties, 3.2.5.2
        - Rijksinstituut voor Pharmaco Therapeutisch Onderzoek, 3.2.5.2.1
          - Stukken betreffende de oprichting van het Rijksinstituut voor Pharmaco-Therapeutisch Onderzoek te Leiden, alsmede de installatie van het bestuur, 1919-1920.; 2277; 1 omslag
          - Stukken betreffende de instelling en werkzaamheden van het Rijksinstituut voor Pharmaco-therapeutisch Onderzoek, 1919-1949.; 2278; 1 omslag
          - Ingekomen verslagen van het Rijksinstituut voor Pharmaco-Therapeutisch Onderzoek, 1922-1950.; 2279; 1 pak
          - Stukken betreffende de samenstelling van het bestuur van het Rijksinstituut voor Pharmaco-Therapeutisch Onderzoek, 1923-1947.; 2280; 1 omslag
        - Rijksinstituut voor de Volksgezondheid, 3.2.5.2.2
          - Stukken betreffende de overname van het particuliere Instituut voor Serologie van prof. C.H.H. Spronck te Utrecht, 1918-1919.; 2281; 1 omslag
          - Stukken betreffende de behandeling van diverse aangelegenheden inzake personeel werkzaam bij het Centraal Laboratorium voor de Volksgezondheid, 1918-1932.; 2282; 1 omslag
          - Stukken betreffende de benoeming, ontslag en salariëring van leden van het Centraal Laboratorium voor de Volksgezondheid, 1918-1933.; 2283; 1 pak
          - Stukken betreffende het onderzoek naar de mogelijkheden tot het verkrijgen van nieuwe huisvesting voor het Rijks Serologisch Instituut in verband met ruimtegebrek, 1919-1923.; 2284; 1 omslag
          - Ingekomen gedenkboek van het Centraal Laboratorium voor de Volksgezondheid te Utrecht over de periode 1910-1920, met geleidebrief, 2285; 1 omslag
          - Stukken betreffende bemoeienis met het Centraal Laboratorium voor de Volksgezondheid, 1920-1931.; 2286; 1 omslag
          - Stukken betreffende de vaststelling van prijzen van preparaten vervaardigd door het Rijksinstituut voor de Volksgezondheid, 1920-1941.; 2287; 1 omslag
          - Stukken betreffende de instelling en instandhouding van de veterinaire afdeling van het Centraal Laboratorium voor de Volksgezondheid, met hiaten., 1921-1923.; 2288; 1 omslag
          - Ingekomen jaarverslagen van het Centraal Laboratorium voor de Volksgezondheid te Utrecht over de periode 1920-1933, 1921-1934.; 2289; 1 pak
          - Stukken betreffende de vaststelling van tarieven van door het Rijksinstituut voor de Volksgezondheid verrichte onderzoeken ten behoeve van derden, 1922-1934.; 2290; 1 omslag
          - Stukken betreffende een kascontrole bij het Rijks Serologisch Instituut te Utrecht in verband met de overdracht van het beheer van genoemd instituut aan een nieuwe directeur, 1923.; 2291; 1 omslag
          - Stukken betreffende goedkeuring van de verbouwplannen en de financiering van het Centraal Laboratorium voor de Volksgezondheid in verband met de huisvesting hierin van het Rijks Serologisch Instituut, 1923-1924.; 2292; 1 omslag
          - Stukken betreffende de behandeling van verzoeken van het Rijks Serologisch Instituut inzake de verkoop van door het instituut bereide produkten, alsmede de aankoop van sera door genoemd instituut, 1923-1931.; 2293; 1 omslag
          - Ingekomen jaarverslagen van de Rijksseruminrichting over de periode 1927-1945, met hiaten., 1928-1947.; 2294; 1 omslag
          - Stukken betreffende goedkeuring van de bouw- en verbouwplannen en de financiering van gebouwen van het Rijks Serologisch Instituut en het Centraal Laboratorium voor de Volksgezondheid te Utrecht, 1929-1932.; 2295; 1 omslag
          - Stukken betreffende de behandeling van een verzoek van de Algemene Rekenkamer inzake het geldelijk beheer van het Rijks Serologisch Instituut te Utrecht, 1930.; 2296; 1 omslag
          - Stukken betreffende de instelling van een directorium voor het Centraal Laboratorium voor de Volksgezondheid en het Rijks Serologisch Instituut inzake de exploitatiekosten van beide instellingen, 1932.; 2297; 1 omslag
          - Stukken betreffende de behandeling van een verzoek van de directeur van het Rijksinstituut voor de Volksgezondheid inzake de vrijstelling van het instituut van het plakken van omzetbelastingzegels, 1934.; 2298; 1 omslag
          - Stukken betreffende de samenvoeging van het Centraal Laboratorium voor de Volksgezondheid en het Rijks Serologisch Instituut tot Rijksinstituut voor de Volksgezondheid, 1934.; 2299; 1 omslag
          - Stukken betreffende de financiering van de bouw en verbouw van proefdierenstallen bij het Rijksinstituut voor de Volksgezondheid te Utrecht, 1934-1939.; 2300; 1 omslag
          - Stukken betreffende de vaststelling van de tarieven voor onderzoekingen verricht door het Rijksinstituut voor de Volksgezondheid ten behoeve van organisaties werkzaam op het gebied van de volksgezondheid, 1934-1941.; 2301; 1 omslag
          - Stukken betreffende de behandeling van een verzoek van de directeur van het Rijksinstituut voor de Volksgezondheid inzake vernietiging van archiefbescheiden van het voormalig Centraal Laboratorium voor de Volksgezondheid, 1935.; 2302; 1 omslag
          - Ingekomen jaarverslagen van het Rijksinstituut voor de Volksgezondheid over de periode 1934-1948, 1935-1949.; 2303; 1 pak
          - Stukken betreffende de instelling van een dienstcommissie ten behoeve van het personeel van het Rijksinstituut voor de Volksgezondheid, 1936-1937.; 2304; 1 omslag
          - Stukken betreffende de financiering van de bouw van paardenstallen bij het Rijksinstituut voor de Volksgezondheid te Utrecht voor de bereiding van tetanusserum ten behoeve van het leger in geval van oorlog, 1936-1940.; 2305; 1 omslag
          - Vergaderstukken van de Commissie van Advies inzake het Rijksinstituut voor de Volksgezondheid, 1936-1947.; 2306; 1 omslag
          - Stukken betreffende de vaststelling van tarieven voor sera en vaccins bereid door het Rijksinstituut voor de Volksgezondheid, 1936-1950.; 2307; 1 omslag
          - Stukken betreffende de behandeling van aanvragen van derden tot het verrichten van onderzoek door het Rijksinstituut voor de Volksgezondheid, 1937-1949.; 2308; 1 omslag